【裁判字號】    91,訴,1290
【裁判日期】    920109
【裁判案由】    毒品危害防制條例
【裁判全文】
臺灣臺北地方法院刑事判決                        九十一年度訴字第一二九０號
    公  訴  人  臺灣臺北地方法院檢察署檢察官
    被      告  甲○○  男  民.
右列被告因違反毒品危害防制條例案件，經檢察官提起公訴（九十一年度偵字第一九
四七七號），本院判決如左：
    主      文
甲○○轉讓第二級毒品，處有期徒刑柒月。緩刑貳年。緩刑期內付保護管束。扣案如
附表所示之物沒均收銷燬之。
    事      實
一、緣甲○○於民國九十一年九月十四日下午七時許，為自己施用毒品之目的，向真
    實姓名年籍不詳綽號「小黃」之男子，以每顆新台幣（以下同）二百元之價格購
    入第二級毒品ＭＤＭＡ（以下稱ＭＤＭＡ）共三十顆及以每瓶八百元之價格購入
    第三級毒品Ketamine（以下稱愷他命）共四瓶，總價九千二百元，綽號「小黃」
    之男子取其整數共向甲○○收取九千元（甲○○所涉施用毒品之犯行，另由檢察
    官偵辦中）。詎甲○○竟於九十一年九月十五日某時，在其當時所任職位於台北
    縣新店市○○街四十五號「新店之星ＫＴＶ」內，將其原先購入供自己施用之上
    開ＭＤＭＡ，以一顆二百元之原價，轉讓其中之四顆予真實姓名年籍不詳綽號「
    小林」之成年男子，嗣於九十一年九月十五日凌晨三時四十分許，經警至「新店
    之星ＫＴＶ」實施臨檢，自甲○○之身上扣得ＭＤＭＡ共二十三顆（原扣案綠色
    ＭＤＭＡ膠囊九顆、綠色ＭＤＭＡ藥丸十二顆、藍色ＭＤＭＡ膠囊一顆及黃色Ｍ
    ＤＭＡ藥丸一顆，惟其中藍色ＭＤＭＡ膠囊一顆及黃色ＭＤＭＡ藥丸一顆，均於
    鑑驗時全數取樣鑑析用，故餘二十一顆）及粉末狀愷他命四瓶，並對甲○○偵訊
    ，而知上情。
二、案經台北市政府警察局大同分局移送台灣台北地方法院檢察署檢察官偵查起訴。
    理      由
一、右述事實一之部分，已迭據被告於檢察官偵查及於本院調查、審理時供承不諱（
    偵查卷第三四頁反面訊問筆錄、本院九十一年十二月二日訊問筆錄及同年月三十
    日審判筆錄參照），而扣案如附表編號１所示之膠囊、藥丸，經檢察官送請國防
    部憲兵司令部刑事鑑驗中心（以下稱鑑驗中中）鑑驗結果，均屬ＭＤＭＡ無誤，
    此有該中心九十一年十一月八日綱得字第一五一五二號鑑驗通知書一紙附卷可
    稽（偵查卷第五十二頁參照），是依(一)扣案如附表編號１所示之膠囊、藥丸及(二)
    鑑驗中心所出具前開膠囊、藥丸均屬ＭＤＭＡ之鑑驗通知書等補強證據皆足資擔
    保被告於檢察官偵查及於本院調查、審理中所為上開任意性自白具有相當程度之
    真實性，而得使本院確信被告前述自白之犯罪事實確屬真實，從而依刑事訴訟法
    第一百五十六條第一項「被告之自白，非出於強暴、脅迫、利誘、詐欺、違法羈
    押或其他不正之方法，且與事實相符者，得為證據。」及第二項「被告之自白，
    不得作為有罪判決之唯一證據，仍應調查其他必要之證據，以察其是否與事實相
    符。」規定，本院自得依被告前述自白及各該補強證據認定被告確有為前述犯行
    ，本件事證明確，被告犯行堪以認定。
二、核被告甲○○所為，係犯毒品危害防制條例第八條第二項之轉讓第二級毒品罪。
    。爰審酌被告之犯罪手段、智識程度、品行暨其犯後尚能坦承犯行犯後態度尚稱
    良好等一切情狀，量處如主文所示之刑。查被告前未曾受有期徒刑以上刑之宣告
    ，此有台灣高等法院檢察署刑案記錄簡覆表一紙附卷可憑，且被告已經接受九十
    一年役男徵兵檢查通知（本院卷附之該通知單影本參照），即將入伍服役，其經
    此偵查審判經過，自當知所警惕而無虞再犯，本院綜核各情認上開刑之宣告，已
    足策其自新，因認所宣告之刑，以暫不執行為適當，併諭知被告緩刑二年，以啟
    自新。惟被告對於政府晚近就反毒所為大力之宣導，顯無正確之認知，也可以說
    被告對法律未有適當之認識，為使其有正確之法律觀念並提供必要之協助及督促
    ，爰併依法宣告緩刑期內付保護管束，俾由地方法院檢察署之觀護人予以適當之
    督促，並發揮附條件緩刑制度之立意。
三、至於扣案如附表編號１所示之膠囊、藥丸，如前所述，經檢察官送請鑑驗中心鑑
    驗結果，均屬ＭＤＭＡ無誤，雖該扣案之ＭＤＭＡ膠囊、藥丸係被告為自己施用
    毒品之目的而購入，且與其為本院所論罪科刑之轉讓第二級毒品犯行無直接之關
    聯性；又如附表編號２所示之粉末，雖同經鑑驗中心鑑驗明確為屬違禁物愷他命
    （前揭鑑驗通知書參照），而亦與本院對被告所論罪科刑之轉讓第二級毒品犯行
    無直接之關聯性，惟全程到庭實行公訴之檢察官於本院九十一年十二月三十日審
    理時，已聲請本院沒收銷燬扣案如附表所示之ＭＤＭＡ及愷他命，依卷附最高法
    院九十一年台非字第六七號判決意旨所認，以避免司法資源浪費之觀點，本院仍
    得於判決時併予宣告沒收銷燬，爰依毒品危害防制條第十八條第一項前段規定，
    就如附表所示之ＭＤＭＡ及愷他命，不問屬於犯人與否，由本院諭知沒收銷燬之
    。
據上論斷，應依刑事訴訟法第二百九十九條第一項前段，毒品危害防制條例第八條第
二項、第十八條第一項前段，刑法第十一條、第七十四條第一款、第九十三條第一項
，判決如主文。
本案經檢察官乙○○到庭執行職務
中      華      民      國    九十二    年      一      月      九      日
                                  臺灣臺北地方法院刑事第三庭
                                      法  官  葉建廷
右正本證明與原本無異
如不服本判決應於送達後十日內向本院提出上訴狀
                                      書記官  許婉如
中      華      民      國    九十二    年      一      月      九      日
附錄本案論罪科刑法條全文：
毒品危害防制條例第八條：
轉讓第一級毒品者，處一年以上七年以下有期徒刑，得併科新台幣一百萬元以下罰金
。
轉讓第二級毒品者，處六月以上五年以下有期徒刑，得併科新台幣七十萬元以下罰金
。
轉讓第三級毒品者，處三年以下有期徒刑，得併科新台幣三十萬元以下罰金。
前三項之未遂犯罰之。
附表：
┌───┬─────┬───────┬────────────────┐
│編  號│  名    稱│  數        量│  扣  押  物  品  清  單  編  號│
├───┼─────┼───────┼────────────────┤
│  １  │  ＭＤＭＡ│  綠色膠囊玖顆│  台灣台北地方法院檢察署九十一年│
│      │          │  、綠色藥丸壹│  度綠保管字第二二四二號編號１  │
│      │          │  拾貳顆（原扣│                                │
│      │          │  案綠色膠囊玖│                                │
│      │          │  顆、綠色藥丸│                                │
│      │          │壹拾貳顆、藍│                                │
│      │          │  色膠囊壹顆及│                                │
│      │          │  黃色藥丸壹顆│                                │
│      │          │  ，共貳拾參顆│                                │
│      │          │  ，惟其中藍色│                                │
│      │          │  膠囊壹顆及黃│                                │
│      │          │  色藥丸壹顆，│                                │
│      │          │  均於鑑驗時全│                                │
│      │          │  數取樣鑑析用│                                │
│      │          │  罄，故餘貳拾│                                │
│      │          │  壹顆）      │                                │
├───┼─────┼───────┼────────────────┤
│  ２  │  愷他命  │  粉末狀（淨重│  仝右編號２                    │
│      │          │  參點參壹參陸│          │
│      │          │  公克，取零點│                                │
│      │          │  肆壹玖陸公克│                                │
│      │          │  鑑驗，餘貳點│                                │
│      │          │  捌玖肆零公克│                                │
│      │          │  ）          │                                │
└───┴─────┴───────┴────────────────┘


司法院資訊處製作；財團法人民間司法改革基金會備份。
